臺灣南投地方法院民事裁定
110年度消債清字第5號
聲  請  人
即  債務人  張育誠即張育宗即張永鴻    


相  對  人
即  債權人  臺灣土地銀行股份有限公司

法定代理人  何英明  
代  理  人  蔡宜恭  
相  對  人  
即  債權人  華南商業銀行股份有限公司

法定代理人  張振芳  
代  理  人  郭勁良  
相  對  人  
即  債權人  台北富邦商業銀行股份有限公司

法定代理人  程耀輝  


相  對  人  
即  債權人  國泰世華商業銀行股份有限公司

法定代理人  郭明鑑  


相  對  人  
即  債權人  遠東國際商業銀行股份有限公司

法定代理人  周添財  


相  對  人  
即  債權人  永豐商業銀行股份有限公司

法定代理人  陳嘉賢  
代  理  人  呂亮毅    住臺北市○○路00號0樓（永豐商業銀                        行零售管理處）
相  對  人  
即  債權人  玉山商業銀行股份有限公司

法定代理人  黃男州  
代  理  人  朱逸君  
相  對  人  
即  債權人  安泰商業銀行股份有限公司
                      設臺北市○○區○○路0段0號00樓、00樓及00樓
法定代理人  丁予康  


相  對  人  
即  債權人  臺灣銀行股份有限公司

法定代理人  許志文  
代  理  人  謝鴻濱  
相  對  人  
即  債權人  磊豐國際資產管理股份有限公司

法定代理人  張司政  


相  對  人  
即  債權人  萬榮行銷股份有限公司

法定代理人  呂豫文  


相  對  人  
即  債權人  富邦資產管理股份有限公司

法定代理人  洪主民  


相  對  人  
即  債權人  元大國際資產管理股份有限公司

法定代理人  宋耀明  
代  理  人  唐曉雯  
相  對  人  
即  債權人  新光行銷股份有限公司

法定代理人  李明新  
代  理  人  鄭穎聰  
相  對  人  
即  債權人  滙誠第一資產管理股份有限公司

法定代理人  莊仲沼  


相  對  人  
即  債權人  良京實業股份有限公司

法定代理人  平川秀一郎



上列當事人間清算事件，本院裁定如下：
    主  文
聲請人即債務人甲○○○○○○○○○○自民國一百一十年十月二十九日十
六時起開始清算程序。
命司法事務官進行本件清算程序。
    理  由
一、按債務人不能清償債務或有不能清償之虞者，得依本條例所
    定更生或清算程序，清理其債務；債務人對於金融機構負債
    務者，在聲請更生或清算前，應向最大債權金融機構請求協
    商債務清償方案，或向其住、居所地之法院或鄉、鎮、市、
    區調解委員會聲請債務清理之調解，消費者債務清理條例（
    下稱消債條例）第3 條、第151 條第1 項分別定有明文。揆
    諸消債條例之立法目的，乃在於使陷於經濟上困境之消費者
    ，得分別情形利用更生或清算程序清理債務，藉以妥適調整
    債務人與債權人及其他利害關係人之權利義務關係，保障債
    權人之公平受償，並謀求消費者經濟生活之更生機會，從而
    健全社會經濟發展（消債條例第1 條參照）。準此，債務人
    若有不能清償債務或有不能清償債務之虞，且客觀上並無濫
    用更生或清算程序之情事，自應使其藉由消債條例所定程序
    以清理債務。又本條例所稱消費者，指5 年內未從事營業活
    動或從事小規模營業活動之自然人；前項小規模營業指營業
    額平均每月新臺幣（下同）200,000 元以下者；法院開始清
    算程序之裁定，應載明其年、月、日、時，並即時發生效力
    ；法院裁定開始更生或清算程序後，得命司法事務官進行更
    生或清算程序，必要時得選任律師、會計師或其他適當之自
    然人或法人一人為監督人或管理人，消債條例第2 條第1 項
    、第2項、第83條第1 項、第16條第1 項亦定有明文。
二、聲請意旨略以：聲請人即債務人（下稱聲請人）係向車行租
    車駕駛計程車維生，聲請清算前2年月收入約為53,000 元，
    尚須扣除每月租賃車輛支出18,000 元、油費10,000 元，每
    月實際收入約25,000 元，而聲請人負欠無擔保債務總額5,0
    57,524 元，無力清償，曾於民國110 年間向南投縣魚池鄉
    調解委員會（下稱魚池鄉調解委員會）聲請前置調解，經魚
    池鄉調解委員會以110 年民調字第5 號受理在案，然因債權
    人未到場，致調解不成立。聲請人目前以駕駛計程車維生，
    每月收入約25,630元，扣除每月必要生活支出14,400元及2
    名子女扶養費共10,000 元，雖有餘額，然有不能清償債務
    之情事，又其未經法院裁定開始更生程序或宣告破產，爰聲
    請清算等語。
三、聲請人前揭主張，業據其提出調解不成立證明書、國民身分
    證、健保卡、聲請人及配偶、子女戶籍謄本、往來金融機構
    帳戶交易明細、切結書、機車行車執照、中華民國人壽保險
    商業同業公會保險業通報作業資訊系統資料查詢結果回覆書
    、聲請人及長子、次女之全國財產稅總歸戶財產查詢清單、
    財政部中區國稅局108年度、109年度綜合所得稅各類所得資
    料清單、收入切結書、在職證明書、勞工保險被保險人投保
    資料表（明細）、房屋租賃契約書、房租繳費證明、親屬系
    統表、加油發票、電信費收據、財團法人金融聯合徵信中心
    查詢當事人綜合信用報告回覆書暨當事人綜合信用報告、債
    務清理條例前置協商專用債權人清冊、財產及收入狀況說明
    書、債權人清冊、債務人清冊、聲請人長子、次女之學生證
    影本、存款交易明細等件影本為憑。經查：
　㈠聲請人主張其以駕駛計程車維生，每月收入約25,630元，上
    開營業活動之營業額平均每月200,000 元以下，業據其提出
    109年度綜合所得稅各類所得清單為憑，足認聲請人屬從事
    小規模營業活動之自然人，自得依消債條例聲請清算，合先
    敘明。
　㈡聲請人前於110 年間向魚池鄉調解委員會聲請前置調解，經
    魚池鄉調解委員會以110 年民調字第5號受理在案，因債權
    人未到場，致於110 年2 月1日調解不成立，魚池鄉調解委
    員會發給調解不成立證明書等情，有聲請人提出之魚池鄉調
    解委員會110 年民調字第5 號調解不成立證明書在卷可佐，
    是聲請人於聲請本件清算前，業經調解不成立，已符合消債
    條例第151 條第1 項之要件，堪可認定。
  ㈢聲請人主張其每月收入約25,630元，有聲請人提出之收入切
    結書、在職證明書為證。又聲請人主張其每月必要生活為餐
    飲費7,500 元、交通費300 元、電信費600 元、房租6,000
    元，每月個人必要支出為14,400元，另因次女及長子尚在就
    學，需支出扶養費各4,000元及6,000元，合計每月必要支出
    為24,400元，經核聲請人次女雖已成年惟尚在就學，長子尚
    未成年且仍在學，堪認均有受聲請人扶養之必要，而其所列
    支出項目及數額，均屬維持其基本生活支出所必要，尚屬合
    理。聲請人名下除有92年出廠之老舊重型機車，價值不高外
    ，別無其他財產，而聲請人設於臺中商業銀行股份有限公司
    帳戶內迄至110年5月19日存款餘額僅95元等情，亦有上開聲
    請人之全國財產稅總歸戶財產查詢清單、存款交易明細附卷
    可參。
  ㈣相對人即債權人（下稱相對人）臺灣銀行股份有限公司陳報
    截至110年6月1日之債權金額為260,880元（含本金）、相對
    人萬榮行銷股份有限公司陳報截至110年6月1日之債權金額
    為105,832元（含本金及利息）、相對人華南商業銀行股份
    有限公司陳報截至110年6月1日之債權金額為364,542元、相
    對人國泰世華銀行股份有限公司陳報截至110年6月1日之債
    權金額為983,139元（含本金及利息）、相對人磊豐國際資
    產管理股份有限公司陳報截至110年6月1日之債權金額為60,
    173元（含本金及利息）、相對人永豐商業銀行股份有限公
    司陳報截至110年6月1日之債權金額為187,110元（含本金及
    利息）、相對人台北富邦商業銀行股份有限公司陳報截至11
    0年6月1日之債權金額為1,227,967元（含本金及利息）、相
    對人富邦資產管理股份有限公司陳報截至110年6月1日之債
    權金額為347,287元（含本金及利息）、相對人滙誠第一資
    產管理股份有限公司陳報截至110年6月1日之債權金額為250
    ,435元（含本金及利息）、相對人安泰商業銀行股份有限公
    司陳報截至110年6月1日之債權金額為2,833,387元（含本金
    及利息）、相對人臺灣土地銀行股份有限公司陳報截至110
    年6月1日之債權金額為116,545元（含本金及利息）、相對
    人玉山商業銀行股份有限公司陳報截至110年6月1日之債權
    金額為399,486元（含本金及利息）、相對人遠東國際商業
    銀行股份有限公司陳報截至110年6月1日之債權金額為543,7
    95元（含本金及利息）、相對人新光行銷股份有限公司陳報
    截至110年6月1日之債權金額為249,799元（含本金及利息）
    、相對人良京實業股份有限公司陳報受讓富全國際資產管理
    股份有限公司及磊豐國際資產管理股份有限公司之原債權人
    中華商業銀行股份有限公司債權截至110年8月9日之債權金
    額為474,304元（含本金及利息）、相對人元大國際資產管
    理股份有限公司陳報截至110年6月1日之債權金額為1,220,7
    71元（含本金及利息），總計上開聲請人積欠相對人之無擔
    保債務約為9,625,452 元。聲請人以駕駛計程車維生，每月
    收入約25,630元，而每月必要支出24,400元，則聲請人每月
    收入扣除必要支出後雖有餘額，然確有不能清償債務之情事
    ，而有藉助清算制度調整其與債權人間之權利義務關係而重
    建其經濟生活之必要，自應許其得藉由清算程序清理債務。
四、綜上所述，聲請人依其收入及財產狀況，確有不能清償債務
    之情事，致無法與全體債權人達成前置調解，且未經法院裁
    定開始更生程序或許可和解或宣告破產，本院審酌聲請人每
    月收入扣除必要支出尚有餘額，可充清算財團，應有清算實
    益。此外，聲請人復查無消債條例第6 條第3 項、第8 條或
    第82條第2 項所定應駁回清算聲請之事由存在，則聲請人聲
    請清算，核屬有據，自應准許，並依首揭規定命司法事務官
    進行本件清算程序。
五、爰裁定如主文。
中　　華　　民　　國　　110 　年　　10　　月　　29　　日
                  民事第二庭  法  官  楊亞臻
以上為正本係照原本作成。
本件不得抗告。
中　　華　　民　　國　　110 　年　　11　　月　　1 　　日
                              書記官  陳雅雯